臺灣橋頭地方法院刑事裁定　
111年度聲字第1102號
聲  請  人  臺灣橋頭地方檢察署檢察官
受  刑  人  郭原嘉


                    （現於法務部○○○○○○○○○執行                       中）
上列聲請人因受刑人數罪併罰有二裁判以上，聲請定其應執行之
刑（111年執聲字第776號），本院裁定如下：
    主    文
郭原嘉所犯如附表編號1至8所示各罪所處之刑及附表編號9之有
期徒刑部分，應執行有期徒刑貳年陸月。
    理    由
一、聲請意旨略以：受刑人郭原嘉因犯竊盜等案件，先後經判處
    如臺灣橋頭地方檢察署受刑人郭原嘉定應執行刑案件一覽表
    （下稱附表）所示之刑確定，經受刑人請求，應依刑法第50
    條、第53條、第51條第5款，定其應執行之刑，爰依刑事訴
    訟法第477條第1項聲請裁定等語。
二、按裁判確定前犯數罪者，併合處罰之；但有下列情形之一者
    ，不在此限：一、得易科罰金之罪與不得易科罰金之罪。前
    項但書情形，受刑人請求檢察官聲請定應執行刑者，依第51
    條規定定之；數罪併罰，分別宣告其罪之刑，依下列各款定
    其應執行者：五、宣告多數有期徒刑者，於各刑中之最長期
    以上，各刑合併之刑期以下，定其刑期。但不得逾30年；數
    罪併罰，有二裁判以上者，依第51條之規定，定其應執行之
    刑，刑法第50條第1項但書第1款、第2項、第51條第5款及第
    53條分別定有明文。又數罪併罰中之一罪，依刑法規定得易
    科罰金，若因與不得易科之他罪併合處罰結果而不得易科罰
    金時，原可易科部分所處之刑，自亦無庸為易科折算標準之
    記載，司法院釋字第144號解釋意旨可資參照。又按一裁判
    宣告數罪之刑，雖曾經定其執行刑，但如再與其他裁判宣告
    之刑定其執行刑時，前定之執行刑當然失效，仍應以其各罪
    宣告之刑為基礎，定其執行刑，不得以前之執行刑為基礎，
    以與後裁判宣告之刑，定其執行刑，惟上開更定之應執行刑
    ，不應比前定之應執行刑加計其他裁判所處刑期後為重，否
    則即與法律秩序理念及法律目的之內部界線有違，難認適法
    （最高法院83年度台抗字第502號、93年度台非字第192號裁
    定意旨參照）。再按法律上屬於自由裁量之事項，法院就自
    由裁量權之行使，除不得逾越法律所規定範圍之外部性界限
    外，尚應受比例原則、公平正義原則之規範，謹守法律秩序
    之理念，體察法律之規範目的，使其結果實質正當，合於裁
    量之內部性界限，俾與立法本旨相契合。
三、經查，受刑人所犯如附表所示之罪，先後經判處如附表所示
    之刑，均經分別確定在案，且本院為上開案件犯罪事實最後
    判決之法院等情，有各該判決及臺灣高等法院被告前案紀錄
    表各1份在卷可稽，足認受刑人於民國110年3月10日判決確
    定前犯如附表所示之罪。又附表編號1至8所示之罪屬得易科
    罰金之罪，與附表編號9之有期徒刑部分之不得易科罰金之
    罪，依刑法第50條第1項但書之規定本不得併合處罰，惟本
    件係聲請人依受刑人請求定執行刑而提出聲請，有111年8月
    4日受刑人聲請書1份附卷可考，是本院審核聲請人所附相關
    事證，認其聲請符合定執行刑之要件，應定其應執刑之刑。
    又受刑人所犯如附表編號1至4所示之罪，固曾經本院以111
    年度聲字第178號裁定應執行1年2月確定，然揆諸前開說明
    ，受刑人既有如附表所示之罪應定其應執行刑，則前所定之
    應執行刑均當然失效，本院自可更定附表所示之罪之應執行
    刑。
四、觀諸受刑人所犯如附表所示之罪，其中編號1至6之罪均為竊
    盜罪，然編號7至9則包含罪質迥異之詐欺罪、誣告罪及違反
    洗錢防制法之罪，其所為之行為態樣、手段、侵害法益均不
    同，而受刑人為上開犯行之時間為109年4月17日至110年2月
    18日，相隔未逾1年，另衡諸刑罰目的及相關刑事政策、受
    刑人個人之應刑罰性與對於社會之整體危害程度等一切情狀
    ，並審酌適用法規之目的及法律秩序之內部性界限，依刑法
    第53條、第51條第5款之規定，定其應執行之刑如主文所示
    。又本件受刑人所犯附表編號1至8所示原得易科罰金之罪，
    因與如附表編號9所示不得易科罰金之罪併合處罰，揆諸上
    開意旨，無再諭知易科罰金折算標準之必要。至附表編號9
    所示之罰金刑部分，因無宣告多數罰金刑之情形，故自無就
    該罰金刑部分合併定應執行刑之問題，併此敘明。
五、依刑事訴訟法第477條第1項，刑法第50條第2項、第53條、
    第51條第5款，裁定如主文。
中　　華　　民　　國　　111 　年　　10　　月　　13　  日
                  刑事第五庭    法　官  許博鈞
以上正本證明與原本無異。
如不服本裁定，應於送達後5日內，向本院提出抗告狀。
中　　華　　民　　國　　111 　年　　10　　月　　14　　日
                                書記官  林瑞標
附表：
編號 罪名 宣告刑 犯罪日期 (民國)         最後事實審           確定判決  備註      法院及案號 判決日期 法院及案號 確定日期  1 竊盜 有期徒刑5月，如易科罰金，以新臺幣1,000元折算1日。 109年4月17日 本院110年度簡字第93號 110年1月29日  本院110年度簡字第93號 110年3月10日 編號1至4曾定應執行有期徒刑1年2月 2 竊盜 有期徒刑4月，如易科罰金，以新臺幣1,000元折算1日。 109年12月7日 高雄地院 110年度簡字第752號 110年4月6日 高雄地院 110年度簡字第752號 110年5月12日  3 竊盜 有期徒刑4月，如易科罰金，以新臺幣1,000元折算1日。 109年11月30日 本院110年度簡字第971號 110年7月13日 本院110年度簡字第971號  110年8月25日     有期徒刑4月，如易科罰金，以新臺幣1,000元折算1日。 109年12月2日        有期徒刑4月，如易科罰金，以新臺幣1,000元折算1日。 109年12月3日1時58分許         有期徒刑3月，如易科罰金，以新臺幣1,000元折算1日。 109年12月3日23時許      4 竊盜 有期徒刑4月，如易科罰金，以新臺幣1,000元折算1日。 109年11月27日  本院110年度簡字第1024號 110年9月30日 本院110年度簡字第1024號 111年1月3日  5 竊盜 有期徒刑4月，如易科罰金，以新臺幣1,000元折算1日。 110年2月3日 屏東地院 111年度簡字第96號 111年1月25日 屏東地院 111年度簡字第96號  111年3月12日  6 竊盜 有期徒刑4月，如易科罰金，以新臺幣1,000元折算1日。 110年1月27日  本院110年度審易字第110號 111年4月7日 本院110年度審易字第110號 111年5月4日    有期徒刑4月，如易科罰金，以新臺幣1,000元折算1日。 110年2月18日        有期徒刑4月，如易科罰金，以新臺幣1,000元折算1日。 110年1月23日      7 詐欺 有期徒刑4月，如易科罰金，以新臺幣1,000元折算1日。 110年1月26日 本院111年度審易字第132號 111年5月3日 本院111年度審易字第132號 111年6月1日  8 誣告 有期徒刑2月，如易科罰金，以新臺幣1,000元折算1日。 109年11月12日 本院111年度簡字第834號 111年5月11日 本院111年度簡字第834號 111年6月15日  9 洗錢防制法 有期徒刑4月，併科新臺幣1萬元。 109年10月27日至109年10月28日 本院111年度金簡上字第7號 111年4月22日 本院111年度金簡上字第7號 111年4月22日